Bruno Leal Barreto

Analista de Sistemas

- ITIL 4 Foundation
- SFC Scrum Fundamentals Certified

Sobre

Atuando há mais de 11 anos na área de Tecnologia da Informação como Técnico em Informática, realizando manutenção de equipamentos, redes e suporte ao usuário, após ter concluído a graduação em Tecnologia em Análise e desenvolvimento de Sistemas no final de 2019, dei início ao planejamento de mudança de carreira, focando no segmento de Front end, cloud e análise de sistemas.

Dados

brunohbr@gmail.com

Campos - RJ - Brasil

Redes



C GitHub /brunohbr



Objetivos

Busco uma oportunidade na área de tecnologia da informação, nos cargos de analista de suporte, analista de sistema, desenvolvedor front end Jr. ou áreas correlacionadas, onde poderei contribuir para o crescimento organizacional e inovação tecnológica assim como me desenvolver profissionalmente.

Experiências

Analista de Suporte

Indra Company - 03/2021 - Atual

Suporte help desk em microinformática, tratamento de requisições e incidentes via Service Now, gerenciamento de usuários no active directory e SAP.

Técnico em Informática

2021

2016

á

2020

2013

2011

Hospital Álvaro Alvim - 11/2016 à 11/2020

Manutenção de computadores, redes, suporte ao usuário, treinamento, acompanhamento de implantações, abertura de chamando junto as empresas terceirizadas.

Técnico em Informática
ABC Informática - 05/2012 à 01/2013

Manutenção e montagem de computadores e configuração de redes

Aux. Gráfico
2010 • Imprimix - 05/2010 à 09/2011

Criação de artes para convites, cartões e produção do produto final.

Formação

2021 Licenciatura em Computação

Graduação (R2) - Claretiano

021 Engenharia de Software com Métodos Ágeis

Pós Graduação - Cruzeiro do Sul

2020 **♦ MBA - Gestão em Tecnologia da Informação**

Pós Graduação - Unopar

2019 Análise e Desenvolvimento de Sistemas

Graduação - UNISA

2009 ♦ Técnico em Informática

Técnico - New Informática